【裁判字號】    89,訴,2717
【裁判日期】    891214
【裁判案由】    毒品危害防制條例
【裁判全文】
臺灣臺中地方法院刑事判決                        八十九年度訴字第二七一七號
    公  訴  人  臺灣台中地方法院檢察署檢察官
    被      告  甲○○
右列被告因毒品危害防制條例案件，經檢察官提起公訴（八十九年度毒偵字第六六八
六號），本院判決如左：
    主  文
甲○○連續施用第一級毒品，累犯，處有期徒刑壹年，扣案海洛因磚壹塊及散裝海洛
因壹包（淨重參玖肆點捌壹公克，毛重肆壹伍點伍公克）沒收銷燬之；又連續施用第
二級毒品，累犯，處有期徒刑拾月，扣案安非他命貳包（毛重壹仟伍佰公克）沒收銷
燬之。主刑部分應執行有期徒刑壹年捌月。
    事  實
一、甲○○曾於民國（下同）八十三年間因違反肅清煙毒條例及麻醉藥品管理條例案
    件，經本院分別判處有期徒刑三年三月、三月，定執行刑為有期徒刑三年五月確
    定，於八十六年九月五日執行完畢。詎仍不知悔改，復因施用毒品案件，經本院
    裁定送勒戒處所觀察勒戒後，因有繼續施用毒品之傾向，復經本院以八十八年度
    毒聲字第一一五二裁定送強制戒治，於八十八年十月五日強治戒治期滿，由台灣
    台中地方法院檢察署檢察官於八十九年六月十五日以八十九年度戒毒偵字第三五
    ０號為不起訴處分確定。然甲○○仍不知悔悟，於五年之內，復基於施用第一級
    毒品海洛因之概括犯意，自八十九年七月初某日起至同年九月二十五日，連續在
    台中縣清水鎮內之公園及戲院公廁內等處，以將海洛因摻入香煙內點火吸食或摻
    水置於注射針筒注射血管之方式施用海洛因多次，一天約用一至二次。另基於施
    用第二級毒品安非他命之概括犯意，自八十九年七月初某日起至同年九月二十四
    日止，在同上地點，以將安非他命置於吸食器內加熱燒烤吸食其產生煙霧之方式
    施用第二級毒品安非他命多次，平均二、三天施用一次；嗣於八十九年九月二十
    五日晚上十一時五十分許，在台中縣梧棲鎮○○路二號二樓其友人謝正忠住處為
    警查獲，並扣得其持有供施用之海洛因磚一塊及散裝海洛因一包（經鑑驗結果合
    計淨重三九四‧八一公克，毛重四一五‧五公克）、安非他命二包（毛重一千五
    百公克）。
二、案經台中縣警察局清水分局報請台灣台中地方法院檢察署檢察官偵查起訴。
    理  由
一、右揭犯罪事實，業據被告迭於警訊、偵查及本院審理時坦承不諱，而被告為警查
    獲後所採之尿液，經檢驗結果，確呈甲基安非他命及嗎啡（海洛因在人體內會代
    謝為嗎啡排出）陽性反應，有台中市衛生局八十九年十月十三日八九衛檢字第三
    九０一一號函附之檢驗尿水報告書一份在卷可稽，復有扣案被告持有之海洛因磚
    一塊及散裝海洛因一包（經鑑驗結果確係海洛因無訛，合計淨重三九四‧八一公
    克，毛重四一五‧五公克，見卷附八十九年十月十七日（八九）陸（一）第00
    000000號鑑定通知書）、安非他命二包（毛重一千五百公克）可資佐証。
    是被告確有施用第一級毒品及第二級毒品之犯行無訛。又被告前因施用毒品案件
    ，經強制戒治期滿後，由台灣台中地方法院檢察署檢察官於八十九年六月十五日
    以八十九年度戒毒偵字第三五０號為不起訴處分確定，亦有台灣台中地方法院檢
    察署刑案資料查註紀錄表一份在卷可稽。是事証明確，被告右揭犯行，洵堪認定
    。
二、本案被告前既已因施用毒品，經強制戒治期滿，而經台灣台中地方法院檢察署檢
    察官為不起訴處分確定。其於五年之內，復再施用第一級及第二級毒品，自應分
    別依毒品危害防制條例第十條第一項之施用第一級毒品罪及同條第二項之施用第
    二級毒品罪處斷。被告為施用海洛因、安非他命而持有海洛因及安非他命之低度
    行為分別為施用之高度行為所吸收，不另論罪。又被告先後數次施用第一級毒品
    及第二級毒品之犯行，時間均緊接，所犯罪名分別相同，顯分係基於概括之犯意
    為之，均為連續犯，爰分別依刑法第五十六條之規定以一罪論，並均加重其刑。
    又被告前於八十三年間因違反肅清煙毒條例及麻醉藥品管理條例案件，經本院分
    別判處有期徒刑三年三月、三月，定執行刑為有期徒刑三年五月確定，於八十六
    年九月五日執行完畢，有其台灣高等法院被告全國前案紀錄表一份在卷可稽，其
    於五年之內，再犯本件有期徒刑以上之二罪，為累犯，應依刑法第四十七條之規
    定均遞加重其刑。其犯上開二罪，犯罪各別，行為互殊，應予分論併罰。爰審酌
    被告前有施用毒品前科，仍不知悔改，再有本案犯行，然施用毒品本為自殘行為
    ，及其犯後坦承犯行等一切情狀，就其所犯分別量處如主文所示之刑，並定其應
    執行刑。扣案之海洛因磚一塊及散裝海洛因一包（淨重三九四‧八一公克，毛重
    四一五‧五公克）、安非他命二包（毛重一千五百公克），係被告持有之第一級
    、第二級毒品，爰均依毒品危害防制條例第十八條第一項前段之規定宣告沒收銷
    燬之。
據上論結，應依刑事訴訟法第二百九十九條第一項前段，毒品危害防制條例第十條第
一項、第二項、第十八條第一項前段、第二十三條第二項前段，刑法第十一條前段、
第五十六條、第四十七條、第五十一條第五款，判決如主文。
中    華    民    國      八十九      年      十二    月       十四     日
          臺灣臺中地方法院刑事第二庭
                                          法  官  吳幸芬
如不服本判決應於送達後十日內向本院提出上訴狀，上訴於台灣高等法院台中分院（
須附繕本）
                                          書記官
中    華    民    國      八十九      年      十二    月       十八     日
附錄本案論罪科刑法條
毒品危害防制條例第十條第一項
施用第一級毒品者，處六月以上、五年以下有期徒刑。
施用第二級毒品者，處三年以下有期徒刑。


司法院資訊處製作；財團法人民間司法改革基金會備份。
